【裁判字號】    98,上易,918
【裁判日期】    980723
【裁判案由】    竊盜
【裁判全文】
臺灣高等法院臺中分院刑事判決         98年度上易字第918號
上  訴  人  臺灣臺中地方法院檢察署檢察官
被      告  丙○○
                    現另案在臺灣臺中監獄執行中
上列上訴人因被告竊盜案件，不服臺灣臺中地方法院98年度易字
第485號，中華民國98年3月31日第一審判決（起訴案號：臺灣臺
中地方法院檢察署97年度偵字第19410號），提起上訴，本院判
決如下：
      主  文
上訴駁回。
      理  由
一、本案經本院審理結果，認第一審判決被告無罪部分，認事用
    法均無不當，應予維持，並引用第一審判決書記載之證據及
    理由（如附件）。
二、檢察官以被告於97年7月1日警詢中坦承確有起訴書所載犯
    罪事實欄一（一）之犯行，並帶同承辦員警至行竊地點查看
    ，經承辦員警通知被害人乙○○，由乙○○指認任職之臺灣
    鐵路管理局（下稱臺鐵）臺中工務段甲南道班大甲分駐所確
    有電纜線1條（長度1.5公尺，重量約500公克）失竊，顯見
    被告並未虛構該件竊盜之事實。且被告於警詢中亦供稱：伊
    係將所竊得之電纜線連同自伊舊厝拆下來之電纜線合計數捆
    ，一同出售與戊○○等語（見警卷第11頁），核與證人戊○○於法院審理中證述：被告僅出售1捆電纜線等語不相符合
    ，應認證人戊○○於法院審理中之證述，因時間相隔1年之
    久，記憶模糊，致證言或有出入，實難避免，尚難遽採。被
    告於97年7月1日及97年7月25日警詢中對於竊盜之時間、地
    點、手段、銷贓對象等事項均供述明確，且經證人乙○○於
    警詢、偵訊中證實確有該物遭竊，應認為被告於警詢中之自
    白為真實可採。被告於97年7月1日警詢中坦承確有起訴書
    所載犯罪事實欄一（二）之犯行，並帶同承辦員警至行竊地
    點查看，經承辦員警通知被害人丁○○，被害人丁○○乃表
    示若不能取回失物或求償，則不願出面指認或說明，顯見被
    告並未虛構該件竊盜之事實，雖證人於法院審理中改證稱：
    並無物品遭竊等語，然因被告於97年7月1日及97年7月25 日
    警詢中對於竊盜之時間、地點、手段、銷贓對象等事項均供
    述明確，且經證人丁○○於員警偵辦中證實確有該物遭竊，
    應認為被告於警詢中之自白為真實可採。參以本件係員警透
    過臺中縣警察局整合性查贓系統，得知現因毒品案件入監執
    行之被告，於短期間內，在多處資源回收場，均有出售電纜
    線等金屬之紀錄，且因被告並無正當職業且吸毒成癮，故懷
    疑被告所出售之物品來源不明，有犯罪之嫌，員警乃借提、
    借訊被告，被告遂坦承確有竊盜犯行，並帶同承辦員警至行
    竊地點查看，承辦員警發現確有遭竊之跡象，方據以通知本
    案之前揭被害人。可知，若非員警因被告帶同至行竊地點，
    員警自不知該處有發生竊案，而據此通知被害人乙○○、丁○○至警局說明，被害人乙○○、丁○○亦因員警之通知，
    方知被告有起訴書所載犯罪事實欄一（一）、（二）之犯行
    。故被告上開犯行，並非承辦員警憑空捏造，抑或已因被害
    人報警後而以灌水方式構陷被告入罪。被告所辯：警詢中之
    自白係遭員警恐嚇而非真實云云，並不足採，此外，並有九
    斤資源回收站、銅鐘資源回收站及甲北行資源回收站舊貨（
    資源回收）業（公司）買入登記簿在卷可佐，被告犯行應堪
    認定，原審為無罪之諭知，尚有未洽等為由上訴，經查：被
    告於九十七年七月一日警訊時供稱：我於九十七年一月間在
    大甲鎮地○○○道，路名不曉得，竊得電線一綑，賣得新台
    幣四百八十元等語，於同月四日在警訊供稱：我於九十七年
    一月間在台中縣大甲鎮○○路大甲溪鐵路局辦公室旁竊得電
    纜線四公斤，是用鐵鋸將電纜線鋸斷等語，與證人乙○○於
    同日警訊中所述：被竊之三蕊電纜線長度約一點五米，重量
    約五百公克等語不符，亦與證人林惠郎、鎖靖容於偵查中結
    證：電線好像是用剪斷的等語不合，嗣被告九十七年七月二
    十五日警訊中改稱：所竊之電纜線應該不到一公斤重，是連
    同舊厝拆下來的電線一起賣到九斤資源回收場，正確時間應
    該是警方查贓系統資源回收場收買紀錄所列九十七年一月六
    日賣了七十五公斤那一筆才正確等語，然證人乙○○於偵查
    中結稱：伊有至現場看過東西有被偷，那些東西是台中工務
    段大甲分駐所甲南道班所管理的，我們每個星期要去檢查一
    下等語，臺灣鐵路局臺中工務段大甲分駐所甲南道班既然每
    個星期要前往失竊地點檢查，何以遲至九十七年七月四日警
    方通知方知被竊之情事？嗣證人乙○○於本院審理中證述：
    被偷的電線是在崗哨的電燈 (強力探照燈)之電線，是三芯
    的，一條電線包三芯等語，與證人戊○○於原審證述：被告
    賣給我的電線是小條的電線，一般三蕊是屬於比較大條的電
    線，我確定被告賣給我的電線不是三蕊的電線，是同一捆，
    裡面有十幾條的電線，是包皮的銅線，很明顯不是三蕊的電
    線等語，於本院證述：證人乙○○所述的電線，應是三芯各
    有獨立的塑膠包起來，三條再包塑膠，我買的不是這個，我
    做資源回收，是小條的紮線，是電器類的線，是小的，我買
    的電線不能作為強力探照燈用，我的是一般家電用110伏特
    用的電線，證人所述的是220伏特的電線等語。被告警訊之
    自白與證人乙○○之證述既有上開瑕疵，復與證人戊○○原
    審及本院審理中所為證述不合，尚難遽加採信。次查證人丁○○於偵查時結證：九十六年四月十八日我就將砂石場上面
    的鐵賣掉了，沒有留東西在土地上面，只剩下石頭等語，於
    原審證述：九十七年四月間砂石場裡面已經沒有東西，沒有
    工字鐵、鐵板被竊等語，被告警訊自白，亦與事實不合，同
    難採信，而九斤資源回收站、銅鐘資源回收站及甲北行資源
    回收站舊貨（資源回收）業（公司）買入登記簿並不能證明
    被告犯此部分竊盜罪行，此外本院且查無其他積極證據足認
    被告犯此部分竊盜罪行，檢察官上開上訴並無理由，應予駁
    回。
三、據上論斷，應依刑事訴訟法第三百七十三條、第三百六十八
    條，判決如主文。
    本案經檢察官甲○○到庭執行職務。
中    華    民    國    98    年    7    月    23     日
            刑事第九庭  審判長法  官  江  德  千
                              法  官  許  旭  聖
                              法  官  康  應  龍
以上正本證明與原本無異。
不得上訴。
                              書記官  陳  振  海
中    華    民    國    98    年    7    月    23     日


司法院資訊處製作；財團法人民間司法改革基金會備份。
